臺灣高雄地方法院民事判決
111年度雄小字第2181號
原      告  黃禮仲  
被      告  戴子霳  
兼上 一 人
法定代理人  戴君倡  
上列當事人間請求損害賠償事件，本院於民國111年11月15日言
詞辯論終結，判決如下：
    主      文
一、被告應連帶給付原告新臺幣（下同）2萬2,180元，及自民國
    （下同）111年10月18日起至清償日止，按週年利率5％計算
    之利息。
二、原告其餘之訴駁回。
三、訴訟費用1,000元由被告連帶負擔70％，餘由原告負擔
四、本判決得假執行，但被告如以2萬2,180元為原告預供擔保，
    得免為假執行。
    事實及理由
壹、程序部分：
一、按訴狀送達後，原告不得將原訴變更或追加他訴，但擴張或
    減縮應受判決事項之聲明者，不在此限；原告於判決確定前
    ，得撤回訴之全部或一部。但被告已為本案之言詞辯論者，
    應得其同意，民事訴訟法第255條第1項第3款、第262 條第1
    項分別定有明文，且上開規定為簡易訴訟程序所準用，為同
    法第436條第2項所明定。查原告起訴時原列甲○○、甲○○之父
    親、甲○○之母親等3人為被告，並請求其等應連帶給付原告3
    萬1,700元，及自起訴狀繕本送達翌日起至清償日止，按年
    息5％計算之利息，嗣原告於111年10月12日具狀表明僅列甲○
    ○及甲○○之父乙○○為被告，不再列甲○○之母親葉亞齡為被告
    ，形同表明撤回對葉亞齡之訴，因葉亞齡未於期日到場，於
    原告撤回前，其亦未為本案之言詞辯論，揆諸前揭規定，原
    告所為撤回，毋須經葉亞齡之同意，應予准許。原告並於本
    院審理中變更聲明為：被告甲○○及被告乙○○應連帶給付原告
    3萬1,700元，及自起訴狀繕本送達最後被告之翌日起至清償
    日止，按年息5％計算之利息（見本院卷第139頁），核屬縮
    減應受判決事項之聲明，揆諸前揭規定，亦應准許。
二、被告經合法通知，均無正當理由未於言詞辯論期日到場，核
    無民事訴訟法第386條各款所列情形，爰依原告聲請，由其
    一造辯論而為判決。
貳、實體部分：
一、原告主張：被告甲○○於109年6月24日2時7分許，駕駛車牌號
    碼000-000號普通重型機車（下稱甲車），行經高雄市三民
    區九如二路與自由一路口時，因被告甲○○闖紅燈而撞及伊所
    駕駛第三人寶馬交通有限公司（下稱寶馬公司）所有車牌號
    碼000-0000號營業小客車（下稱乙車），乙車因此受有車體
    損害（下稱系爭事故），經送廠修復，支出必要修復費用2
    萬6,900元（含零件費用1萬1,900元、工資費用7,500元、烤
    漆費用7,500元)，嗣乙車車主寶馬公司將對被告甲○○之損害
    賠償債權（下稱系爭債權）讓與原告。又原告係使用乙車作
    為計程車營業，伊因乙車修復期間約6日無法使用乙車所造
    成之營業損失4,800元（以1日800元計算，800（元）×6（日
    ）＝4,800），以上金額共計3萬1,700元（計算式：26,900+4
    ,800=31,700）。再者，被告甲○○為90年次，於系爭事故發
    生時為有識別能力之限制行為能力人，被告乙○○為被告甲○○
    之法定代理人，亦應連帶賠償。為此依侵權行為及債權讓與
    之法律關係請求被告甲○○、乙○○加計法定利息連帶賠償乙車
    修理費用及營業損失予原告等語，並聲明：被告應連帶給付
    原告3萬1,700元，及自起訴狀繕本送達最後被告之翌日起至
    清償日止，按年息5％計算之利息。
二、被告經合法通知均未於言詞辯論期日到場，亦未提出書狀作
    何聲明陳述。
三、得心證之理由：
㈠、按汽車駕駛人，行經有燈光號誌管制之交岔路口闖紅燈者者
    ，處1,800元以上5,400元以下罰鍰；本條例所稱車輛指非依
    軌道電力架設，而以原動機行駛之汽車（包括機車）、慢車
    及其他行駛於道路之動力車輛，道路交通管理處罰條例第53
    條第1項及第3條第8款亦有明文。次按因故意或過失，不法
    侵害他人之權利者，負損害賠償責任；無行為能力人或限制
    行為能力人，不法侵害他人之權利者，以行為時有識別能力
    為限，與其法定代理人連帶負損害賠償責任；前項情形，法
    定代理人如其監督並未疏懈，或縱加以相當之監督，而仍不
    免發生損害者，不負賠償責任；汽車、機車或其他非依軌道
    行駛之動力車輛，在使用中加損害於他人者，駕駛人應賠償
    因此所生之損害，民法第184條第1項前段、第187條第1項前
    段、第2項、第191條之2前段分別定有明文。
㈡、經查，被告甲○○駕駛甲車行經肇事地點，因闖紅燈而撞及原
    告所駕駛之乙車，致乙車受有車體損害及原告受有營業損失
    等情，業據原告提出與其所述相符之高雄市政府警察局道路
    交通事故照片相片黏貼記錄表、道路交通事故現場圖、高雄
    市政府警察局道路交通事故初步分析研判表、道路交通事故
    當事人資料、寶馬公司之行照影本、估價單、免用統一發票
    收據等件為證（見本院卷第13至21頁、第91至97頁），並經
    本院依職權調取本件事故相關資料查閱屬實（見本院卷第31
    至54頁），而被告甲○○經本院合法通知，未於言詞辯論期日
    到場，復未提出書狀答辯，依民事訴訟法第280條第3項準用
    同條第1項規定，視同自認，堪信原告此部分主張之事實為
    真正，是被告甲○○對於防止損害之發生顯未盡相當之注意而
    肇事，就本件系爭事故之發生自有過失。再者，被告甲○○於
    系爭事故發生時，為未滿20歲之限制行為能力人，且於本件
    侵權行為時有識別能力，參照前揭規定，自應與其法定代理
    人連帶負損害賠償之責。被告乙○○為被告甲○○之法定代理人
    ，則被告乙○○對被告甲○○即負有保護、教養之責，以防損害
    發生，惟被告乙○○並未舉證證明其對於被告甲○○之監督並未
    疏懈，或縱加以相當之監督，而仍不免發生本件損害，是被
    告乙○○應就其子即被告甲○○所負侵權行為責任負連帶賠償之
    責。
㈢、次按不法毀損他人之物者，被害人得請求賠償其物因毀損所
    減少之價額；民法第196條定有明文。又依民法第196條請求
    賠償物被毀損所減少之價額，得以修復費用為估定之標準，
    但以必要者為限（例如︰修理材料以新品換舊品，應予折舊
    ），有最高法院77年度第9次民事庭會議決議可資參照。查
    乙車因本件事故支出修理費用2萬6,900元，其中零件費用1
    萬1,900元、工資費用7,500元、烤漆費用7,500元，有發有
    企業社出具之估價單及免用統一發票收據在卷可稽（見本院
    卷第93至95頁），乙車之修理，既以新零件更換被毀損之舊
    零件，自應將折舊予以扣除。乙車於101年3月出廠，至109
    年6月24日事故發生止，已出廠約8年4月，有行車執照影本
    為證（見本院卷第91頁），依行政院所頒固定資產耐用年數
    表及固定資產折舊率表，乙車之耐用年數為4年，依平均法
    計算其折舊結果（即以固定資產成本減除殘價後之餘額，按
    固定資產耐用年數表規定之耐用年數平均分攤，計算折舊額
    ），每年折舊率為4分之1，並參酌營利事業所得稅查核準則
    第95條第6項規定「固定資產提列折舊採用定率遞減法者，
    以1年為計算單位，其使用期間未滿1年者，按實際使用之月
    數相當於全年之比例計算之，不滿1月者，以1月計」，上開
    乙車自出廠日101年3月，迄本件車禍發生時即109年6月24日
    ，已使用8年4月，則零件扣除折舊後之修復費用估定為2,38
    0元【計算方式：1.殘價＝取得成本÷(耐用年數＋1)即11,900÷
    (4+1)≒2,380（小數點以下四捨五入）；2.折舊額＝(取得成
    本－殘價)×1/（耐用年數）×（使用年數）即(11,900－2,380)
    ×1/4×（8+4/12）≒9,520（小數點以下四捨五入）；3.扣除
    折舊後價值＝（新品取得成本－折舊額）即11,900－9,520＝2,3
    80】，加計無庸折舊之工資費用7,500元及烤漆費用7,500元
    ，共計1萬7,380元(計算式：2,380+7,500+7,500＝17,380元)
    ，原告得請求之金額逾此範圍即非正當，不應准許。
㈣、原告另主張其因本件事故受有乙車修車期間6日之營業損失之
    事實，業據原告提出記載工時6天之發有企業社估價單為證
    ，堪信原告主張修車期間6日不能營業為可信。又原告主張
    其每日營業收入為800元，已提出高雄市計程車客運商業同
    業公會110年1月4日函在卷（本院卷第79頁），依該函內容
    所示，民國108年間高雄市計程車每日營業總收入為1,514元
    ，而原告請求之每日營業收入800元低於該金額，故本件原
    告每日營業損失以800元計算，請求賠償6日營業損失為4,80
    0元，要屬有據，應予准許。
四、綜上所述，原告依侵權行為及債權讓與之法律關係，請求被
    告應連帶給付原告2萬2,180元（計算式：17,380元+4,800元
    ＝22,180元），及自起訴狀繕本送達最後被告之翌日即111年
    10月18日起（本院卷第129頁）至清償日止，按年息5％計算
    之利息，為有理由，應予准許，逾此部分之請求，為無理由
    ，應予駁回。
五、本件原告勝訴部分係適用小額訴訟程序所為被告敗訴之判決
    ，依民事訴訟法第436條之20規定，就原告勝訴部分應依職
    權宣告假執行。並由本院依民事訴訟法第392條第2項之規定
    ，依職權宣告被告為原告預供擔保，得免為假執行。
六、訴訟費用負擔之依據：民事訴訟法第79條、第85條第2項。
中    華    民    國   111    年    11    月    30    日
                  高雄簡易庭  法      官  林綉君
以上為正本係照原本作成。
民事訴訟法第436條之24第2項：對於本判決之上訴，非以違背法
令為理由，不得為之。
如對本判決上訴，須於判決送達後20日內向本院提出上訴狀，並
須表明原判決所違背之法令及其具體內容與依訴訟資料可認為原
判決有違背法令之具體事實之上訴理由。（均須按他造當事人之
人數附繕本）。
中　　華　　民　　國　　111 　年　　11　　月　　30　　日
                              書  記  官  羅崔萍